臺灣桃園地方法院交通事件裁定　　　　　　　　　　　九十三年度交聲字第九六號
　　原處分機關　交通部公路總局新竹區監理所桃園監理站
　　異　議　人
　　即受處分人　甲○○
右列異議人因違反道路交通管理處罰條例案件，不服交通部公路局新竹區監理所桃園
監理站所為中華民國九十三年一月二十七日桃監裁三字第裁五二－ＡＢＷ七六五七二
九號違反道路交通管理事件裁決書所為之處分（原舉發單字號：臺北市政府警察局舉
發違反道路交通管理事件通知單北市警交大字第ＡＢＷ七六五七二九號），聲明異議
，本院裁定如左：
       主  文
原處分撤銷。
甲○○不罰。
        理  由
一、聲明異議意旨略以：異議人前於民國八十九年九月十二日因車禍事故，駕駛執照
    被扣，並開黃單證明，而異議人於本件違規為警攔停時，當場即出示黃單證明已
    領有駕駛執照，其違規行為自應以「未帶駕駛執照駕車者」論處，裁決機關逕以
    「未領有駕駛執照駕車者」裁罰，顯有違誤云云。
二、按汽車駕駛人，駕駛汽車違反道路交通安全規則，因而肇事致人死亡者，吊銷其
    駕駛執照，道路交通管理處罰條例第六十一條第一項第四款定有明文。又依違反
    道路交通管理事件統一裁罰標準及處理準則第十五條第一項第三款第十二目規定
    ：交通勤務警察或依法令執行交通任務人員舉發汽車所有人、駕駛人違反道路交
    通管理事件，汽車駕駛人有本條例（即道路交通管理處罰條例）第六十一條第一
    項各款之情形者，當場暫代保管其駕駛執照。
三、本件異議人即受處分人甲○○於九十年八月十七日二十二時四十分許，騎乘車號
    ＤＭＤ－三八七號輕型機車，行經臺北市○○○路與仁愛路口時，為臺北市政府
    警察局中正第一分局員警舉發其有「未帶駕照」之行為，並填製臺北市政府警察
    局北市警交大字第ＡＢＷ七六五七二九號舉發違反道路交通管理事件通知單，移
    送交通部公路局新竹區監理所桃園監理站裁罰，經該監理站查明異議人另案前於
    八十九年九月十二日因肇事致人死亡，為警舉發第Ａ00000000號違規通
    知單並代保管其重型機車駕駛執照一案，已於九十一年三月十三日至臺北市交通
    事件裁決所辦理吊銷駕駛執照結案（吊銷期間自八十九年九月十二日起至九十年
    九月十一日止），乃改依「未領有駕駛執照駕車者」，裁處異議人罰鍰新臺幣九
    千六百元等情，有前揭舉發違反道路交通管理事件通知單、裁決書、臺北市交通
    事件裁決所九十一年九月十二日北市裁一字第○九一四二八六七○○○號函及機
    車駕照基本資料等影本各一件在卷可稽。而異議人就其於右揭時地騎乘機車遭警
    舉發之事實並無異詞，惟以前揭情詞置辯。
四、經查：異議人甲○○前於八十九年九月十二日十二時五十五分許，在臺北市○○
    ○路○段臺灣大學正門出口前，因駕駛車號ＧＤＩ─二六二號重型機車行駛禁行
    機車道，肇事致人死亡，經臺北市政府警察局交通警察大隊員警於八十九年十月
    十二日填製臺北市政府警察局北市警交大字第Ａ00000000號舉發違反道
    路交通管理事件通知單，並暫代保管異議人之重型機車駕駛執照，惟異議人於應
    到案日期（八十九年十一月十四日）到案陳述不服舉發，裁決機關認無理由而於
    九十年一月二日裁處吊銷駕駛執照，異議人不服前述裁決，於九十年一月二日向
    臺灣臺北地方法院聲明異議，經該院以九十年度交聲字第五二號案件受理，迄九
    十一年一月二十三日始因異議人撤回其異議而確定等節，有上開舉發違反道路交
    通管理事件通知單、裁決書、申訴紀錄表、臺灣臺北地方法院九十年度交聲字第
    五二號交通事件執行通知單及臺北市交通事件裁決所對違反道路交通管理事件不
    服裁決聲明異議案件移送書等影本各一件附卷足憑，臺北市交通事件裁決所並於
    九十一年三月十三日執行前述吊銷處分，亦有該所九十一年三月十三日北市裁銷
    字第Ａ00000000號駕駛執照吊銷執行單影本一件可按。足見異議人前述
    之駕駛執照自八十九年十月十二日為警代保管時起，至九十一年三月十三日執行
    吊銷處分前，均為警或處罰機關代保管中。是異議人甲○○於本件九十年八月十
    七日二十二時四十分許，騎乘車號ＤＭＤ－三八七號輕型機車為警舉發時，其原
    考領之駕駛執照雖遭保管，然前案吊銷駕駛執照之處分，斯時既未確定並經執行
    ，則該駕駛執照自仍屬有效，此一事實狀態，復不因嗣後之吊銷處分期間，係溯
    及八十九年九月十二日起算，而有所影響。原處分機關不查，認異議人係「未領
    有駕駛執照駕車」，自有違誤。又異議人因前案駕駛執照遭警代保管，致於本件
    為警舉發時，未能隨身攜帶駕駛執照，已如前述，且該代保管駕駛執照之目的，
    乃在於確保受處分人依限到案接受裁罰，並非禁止駕駛，因之亦難苛責異議人有
    「汽車駕駛人駕駛車輛未隨身攜帶駕駛執照者」之違規。此外，復查無異議人應
    受處罰之事實，異議人本件異議理由雖有不同，然原處分既有上開可議之處，即
    屬無可維持，應由本院撤銷原處分，另為異議人不罰之諭知。
五、依道路交通管理處罰條例第八十七條第二項，道路交通案件處理辦法第二十條前
    段，裁定如主文。
中      華      民      國  九十三    年      五      月     十八     日
                                  臺灣桃園地方法院交通法庭
                                      法  官   丁俊成
右正本證明與原本無異。
如不服本裁定，應於裁定送達後五日內向本院提出抗告狀。
                                      書記官   簡慧瑛
中      華      民      國    九十三    年      六      月       一     日
